# 权益法核算问题

提问人：qqq2006 时间：2019-04-23 20:32:31
A 公司对 B 公司持股比例 40%，有重大影响，请问本期 B 公司分配给其他股东的股利引起的净资产减少部分，A 公司如何调整对 B 公司的长期股权投资？

回答人：chenyiwei
正常情况下按各股东持股比例分配股利是不会有特殊会计处理问题的。你遇到的问题是否为向某个股东单方面分配？如果是，这个安排的背景和理由是什么？
还是要先把背景了解清楚，不应简单地依据长期股权投资准则第十一条规定将本企业所占权益的减少额冲减资本公积。